臺灣嘉義地方法院刑事判決
111年度易字第230號
公  訴  人  臺灣嘉義地方檢察署檢察官
被      告  李鴻淋


上列被告因恐嚇危害安全案件，經檢察官提起公訴（111年度偵
字第3436號），本院判決如下：
    主  文
李鴻淋犯恐嚇危害安全罪，處拘役肆拾日，如易科罰金，以新臺
幣壹仟元折算壹日。
    犯 罪 事 實
一、李鴻淋與羅景騰為鄰居關係，雙方間因李鴻淋所飼養之犬隻
    排泄物問題已素有嫌隙，於民國111年2月25日8時40分許，
    李鴻淋因不滿羅景騰之母親郭清蜂質疑其飼養之犬隻隨意大
    便，便在嘉義市○區○○○路000巷0號住處門口，跟羅景騰、郭
    清蜂發生口角爭執，詎李鴻淋在口角過程中，竟基於恐嚇危
    害安全之犯意，對羅景騰恫稱：「我如果要死，我也要拖你
    下水（台語）」等語，使羅景騰心生畏懼，致生危害其生命
    、身體安全；復於同日9時51分許，李鴻淋見羅景騰駕車搭
    載配偶謝佳吟要從住處離開，竟在嘉義市○區○○○路000巷0號
    羅景騰住處門口，承前相同犯意，先上前敲打羅景騰駕駛座
    車窗，接續對羅景騰恫稱：「你更囂張一點，給你父卡注意
    一點（台語）」等語，使羅景騰心生畏懼，致生危害其生命
    、身體安全。
二、案經羅景騰訴由嘉義市政府警察局第二分局報請臺灣嘉義地
    方檢察署檢察官偵查起訴。
    理  由
一、本案以下作為判決基礎所引用的證據，檢察官、被告李鴻淋
    均同意作為證據（本院卷29頁），本院審酌該等證據之取得
    ，並無違法或不當等不適宜作為證據的情形，自均具有證據
    能力。
二、被告固坦承於上揭時、地，有與告訴人羅景騰就犬隻排泄物
    問題而發生爭執之事實，惟矢口否認有何恐嚇犯行，辯稱：
    告訴人加油添醋，我沒有講這些話，是我跟告訴人說我不怕
    死，告訴人就對我說「那你就去死啊」，我才說如果我去死
    ，我就約告訴人；之後告訴人要開車離開時，我只有跟告訴
    人說「年輕人講話不要這麼𪁎趒（台語，即囂張之意）」。
    告訴人是要找理由來告我等語。
三、本院認定事實所憑之證據及理由：
  ㈠被告與告訴人於111年2月25日8時40分許，在嘉義市○區○○○路
    000巷0號門口，因不滿告訴人之母親郭清蜂質疑其飼養之犬
    隻隨意大便，而與告訴人、郭清蜂發生口角爭執之事實，業
    據被告供陳在卷（偵卷15頁、本院卷25至26頁），核與告訴
    人於偵訊時證述之情節相符（13至15頁），此部分之事實，
    堪以認定。
  ㈡告訴人證稱：當天8時40分至50分附近，被告先和郭清蜂吵架
    ，我就下樓跟被告理論，被告就嗆說要跟我輸贏並表示自己
    不怕死，還說「我活的夠了，我有孫子、兒子，我不想活了
    ，我如果要死，我也要拖你下水」等言語恐嚇我等語（警卷
    5頁反面至6頁、偵卷13至15頁）。證人郭清蜂則證言：當時
    被告以台語對告訴人恐嚇「我活的膩了，我如果要死，我一
    定會拖你一起作伴」等語（警卷13頁反面至14頁）。而被告
    到庭亦坦言當時係對告訴人稱：我不怕死，如果我要去死，
    我就再約你等語（本院卷26頁）。互核告訴人、證人郭清蜂
    、被告上揭證（供）詞，渠等雖然就被告當時對告訴人所說
    之言語，並不完全一致，但大意相同，均係指被告係對告訴
    人表示自己不怕死，若要死，也要跟告訴人同歸於盡之意。
    縱使被告稱自己有兒子，但並沒有孫子（本院卷25頁），因
    此告訴人證稱被告在為上揭言語前，尚有稱「我有兒子、孫
    子」等語，可能並不完全精確，但仍無礙告訴人證述內容之
    大意，與被告坦認之說詞實屬相同之認定。此外，被告於案
    發當日下午還有因不滿告訴人父親早上有罵自己「卒仔（台
    語）」，而在告訴人住處外面，說要找告訴人父親單挑乙節
    ，業據被告坦認在卷（本院卷103頁），由被告這樣的行為
    舉止來看，告訴人前揭證稱被告當時有嗆聲要跟告訴人輸贏
    之證詞，可信性高。從而，被告在嗆聲要跟告訴人輸贏、單
    挑時，既同時表示自己不怕死，如果死的話，要跟告訴人同
    歸於盡之意，則從客觀上來看，一般人若立於告訴人立場，
    當有可能會害怕倘若雙方衝突更加升溫的話，被告可能會不
    顧自己及告訴人的安危，也要跟告訴人一較高下，造成兩敗
    俱傷之結果，而危害告訴人之生命、身體安全。又告訴人也
    證稱在聽聞被告上揭恐嚇言語後，有心生畏懼，並打電話報
    警（警卷5頁反面、偵卷15頁），且告訴人於當日8時52分在
    打110報警時，也確實向報案台陳稱「他有威脅，生命上的
    那個威脅」等語，此有本院勘驗報案錄音光碟所製作之勘驗
    筆錄為證（本院卷63頁、65至66頁），由此亦足以明證告訴
    人主觀上確有因被告之上揭言語而感到畏懼。
  ㈢告訴人於同日9時51分許要從住處開車離開時，上前敲打駕駛
    座之車窗，並對告訴人口出「你更囂張一點，給你父卡注意
    一點（台語）」等語乙節，業據告訴人、證人郭清蜂、謝佳
    吟證述明確（警卷5頁反面、13頁反面、偵卷13至15頁、本
    院卷96頁）。被告亦坦認有對告訴人口出「年輕人講話不要
    這麼𪁎趒（台語）」等語（本院卷26頁），核與告訴人等人
    所為之上揭證詞有部分一致，已難認渠等所為之指述全屬虛
    妄。此外，證人謝佳吟到庭作證時，對於當日被告與告訴人
    第一波衝突過程中，被告究竟對告訴人恫稱什麼內容，表示
    不太記得（本院卷94至95頁），顯見證人謝佳吟對於自己記
    憶不清之事，也未刻意迎合告訴人之說詞，尚難認證人謝佳
    吟有因與告訴人為夫妻關係，而隨意誣指被告上情，故其所
    為之證詞，具有相當程度之可信性。再者，被告供陳與告訴
    人家就犬隻的排泄問題發生不愉快已經有1、2年了，在此之
    前，雙方也有因停車位的事情鬧得不愉快，但告訴人向其提
    告、報警就只有本案而已等語（本院卷99頁、103頁），可
    見告訴人過去也未曾因長期與被告就犬隻排泄、停車等問題
    發生不愉快，即恣意興訟。然本案告訴人卻於當日案發後不
    久之11時5分，即前至派出所報案並製作筆錄（警卷5頁），
    且就當日第一次與告訴人發生衝突所為之指證，大意亦與被
    告所述相符（詳前揭㈡所述），益徵告訴人未有隨意攀咬之
    情形，是其就當日第二次與告訴人發生衝突所為之證詞，亦
    堪以採信。另被告於當日稍早既已對告訴人表示自己不怕死
    ，要與告訴人同歸於盡之意，卻再對告訴人口出「你更囂張
    一點，給你父卡注意一點（台語）」等語，衡情自係對被告
    做進一步的警告，顯露其稍早所為之恐嚇言語並非只是說說
    而已此一訊息，自亦屬對告訴人為生命、身體安全之惡害通
    知無疑。
  ㈣綜上所述，被告所辯多係避重就輕之詞，不足採信，本案事
    證明確，被告犯行堪以認定，應依法論科。
四、論罪科刑：
  ㈠核被告所為，係犯刑法第305之恐嚇危害安全罪。又被告基於
    同一恐嚇犯意，在同一日、相近地點數次恐嚇告訴人，係對
    相同對象實施犯罪行為，乃侵害同一法益，在時間及空間上
    具有密接性及連貫性，難以個別強行區分，應視為數個舉動
    之接續施行，合為包括之一行為予以評價，較為合理，故應
    論以接續犯。
  ㈡本院審酌被告：⑴高中畢業之智識程度；⑵離婚，育有一名子
    女，平常與父母、小孩同住之家庭狀況；⑶目前經營水果店
    ，經濟狀況小康；⑷無犯罪前科，有臺灣高等法院被告前案
    紀錄表在卷可佐；⑸與告訴人素有嫌隙，本案則因與告訴人
    母子就犬隻排泄物之事發生口角衝突後，不思以和平理性之
    方式解決，竟對告訴人口出恐嚇言語，情緒控管難謂良好；
    ⑹口出如犯罪事實欄所載恐嚇言語之犯罪情節；⑺犯後否認犯
    行等一切情狀。本院認量處如主文所示之刑，並諭知易科罰
    金之折算標準，應屬適當。　　
五、不另為無罪諭知部分：
  ㈠公訴意旨略以：被告於111年2月25日9時51分許，在前揭地點
    對告訴人恫稱「你更囂張一張，給你父卡注意一點（台語）
    」等語後，還接著恐嚇稱「我會給你好看（台語）」等語，
    認被告此部分亦涉犯刑法第305條之恐嚇危害安全罪嫌等語
    。
  ㈡惟查：被告矢口否認有對告訴人恫稱「我會給你好看（台語
    ）」等語（本院卷29頁），而告訴人於偵查中就檢察官詢問
    被告是否有講「我會給你好看」時，亦坦言稱應該沒有，沒
    有印象等語，此有本院勘驗告訴人偵訊光碟所製作之勘驗筆
    錄1份在卷可佐（本院卷99頁），且告訴人於警詢時亦未曾
    指稱被告有為上揭言語（警卷5至8頁）。是以，證人郭清蜂
    、謝佳吟證稱被告尚有口出上開恐嚇言語（警卷13頁反面、
    本院卷96頁），雖從前後語意來看，尚非不合理，但案發當
    日被告恐嚇之對象既係告訴人，且告訴人於當日9時51分案
    發後不久，即於同日11時5分前至派出所製作筆錄（警卷5頁
    ），衡情其聽聞之正確性、記憶力均較為清楚，故無法排除
    此句恐嚇言語係證人郭清蜂、謝佳吟聽錯或記錯之可能性。
    從而，基於罪證有疑，利於被告原則，此部分因不能證明被
    告犯罪，原應為被告無罪之諭知，然因此與上揭本院認定被
    告有罪之部分，為一罪關係，應不另為無罪諭知。
據上論斷，應依刑事訴訟法第299條第1項前段，刑法第305條、
第41條第1項前段，刑法施行法第1條之1第1項，判決如主文。
本案經檢察官李昕諭提起公訴、檢察官葉美菁到庭執行職務
中　　華　　民　　國　　111 　年　　9 　　月　　30　　日
                  刑事第三庭    法　官　張佐榕
以上正本證明與原本無異。
如不服本判決，應於判決送達後20日內向本院提出上訴狀（應附
繕本）。告訴人或被害人如對於本判決不服者，應具備理由請求
檢察官上訴，其上訴期間之計算係以檢察官收受判決正本之日期
為準。
中　　華　　民　　國　　111 　年　　9 　　月　　30　　日
                                書記官　連彩婷
附錄本判決論罪科刑法條全文
中華民國刑法第305條
以加害生命、身體、自由、名譽、財產之事恐嚇他人，致生危害
於安全者，處2年以下有期徒刑、拘役或9千元以下罰金。